臺灣臺北地方法院交通事件裁定　　　　 93年度交聲字第778號
異　議　人
即受處分人　日通電話有限公司
代　表　人　鄭惠娜
上列受處分人因違反道路交通管理處罰條例案件，對於台北市交
通事件裁決所93年7 月21日所為之處分（原處分案號：北市裁三
字第裁22—IA0000000號）聲明異議，本院裁定如下：
    主    文
異議駁回。
    理    由
一、按汽車駕駛人在設有禁止停車標誌、標線之處所停車者，處
    新台幣（下同）6百元以上1千2 百元以下罰鍰，道路交通管
    理處罰條例第56條第1項第4款定有明文。次按汽車駕駛人違
    規停車而駕駛人不在場，當場不能掣單舉發者，得對汽車所
    有人逕行舉發之；逕行舉發違反道路交通管理事件，經汽車
    所有人依通知單之應到案日期前到案，並告知違規駕駛人姓
    名、
    駕駛人到案依法處理，逾應到案日期或未告知實際駕駛人者
    ，處罰機關應依本條例第85條第3 項規定處罰該汽車所有人
    ，亦為道路交通管理處罰條例第7之2條，及違反道路交通管
    理事件統一裁罰基準及處理細則第24條所明定。
二、本件異議人即受處分人日通電話有限公司所有之車號BHJ－8
    28號重型機車，經台北市政府停車管理處舉發，於民國93年
    6月17日下午2時55分許，在台北市○○路39號周邊設有禁止
    停車標誌處所停車，受處分人於應到案日期前申訴，經原處
    分機關台北市交通事件裁決所審查結果，仍認受處分人有前
    開違規行為，而依道路交通管理處罰條例第56條第1項第4款
    規定，裁處罰鍰6 百元等情，有台北市政府交通局舉發違反
    道路交通管理事件通知單（北市交停字第IA0000000 號）、
    台北市交通事件裁決所違反道路交通管理事件裁決書（北市
    裁三字第裁22—IA0000000號）等件附卷可稽。
三、受處分人異議意旨略以：開單日之前編號412 號交通助理員
    曾告知在松勇路人行道上只要靠邊停就不會被舉發，其機車
    係靠邊停在水溝蓋旁，仍遭舉發，則舉發單位之行政裁量容
    有瑕疵云云。
四、經查：受處分人所有之車號BHJ－828號重型機車，於前揭時
    間停放在設有禁停機車標誌之台北市○○路39號周邊之人行
    道上之事實，有違規停放及禁停機車標誌相片共三幀附卷可
    稽。前揭機車之實際使用人呂律葦雖辯稱：編號412 號交通
    助理員曾告知只要靠邊停就不會被舉發云云；惟證人即台北
    市政府停車管理處編號412 號之交通助理員石朝曦於本院調
    查時結證稱：曾有車主問上開處所為何會告發，其跟他們說
    係按照現場禁停機車標誌舉發，有些車主會投機將機車停在
    人行道外的土堆上，因不算人行道，就不予告發，本案機車
    是停在人行道上，所以告發沒有疑問，其不可能一方面取締
    人行道上違規停車，一方面跟車主說人行道可以停車等語（
    見本院94年2 月15日筆錄）；而依舉發相片所示，受處分人
    所有之機車被舉發時，確實停放在人行道上，而非停放在人
    行道外之土堆，則呂律葦上開所辯，顯屬卸責之詞，委無可
    採。本件受處分人確有在設有禁止停車標誌之處所停車之違
    規事實，洵堪認定。
五、綜上，舉發單位及原處分機關以受處分人在設有禁止停車標
    誌之處所違規停車，而依道路交通管理處罰條例第56 條第1
    項第4款規定，裁處受處分人罰鍰6百元，經核認事用法並無
    違誤，本件受處分人之聲明異議，為無理由，應予駁回。
六、據上論斷，依道路交通案件處理辦法第19條，裁定如主文。
中　　華　　民　　國　　94　　年　　2 　　月　　21　　日
　　　　　　　　　　　　　　　交通法庭法　官　蕭清清
以上正本證明與原本無異
如不服本裁定應於送達後5日內向本院提出抗告狀
      　　　　　　　　　　　　　      書記官　劉麗英
中　　華　　民　　國　　94　　年　　2 　　月　　21　　日
